臺灣高等法院花蓮分院民事判決　　　　　　　　　　　　九十一年度再字第一六號
　　再審原告　乙○○
　　　　　　　丙○○
　　再審被告　甲　○
右當事人間請求給付買賣價金事件，再審原告對於中華民國九十一年七月五日本院九
十一年度上易字第八號確定判決提起再審之訴，本院判決如左：
    主      文
再審之訴駁回。
再審訴訟費用由再審原告負擔。
    事      實
甲、再審原告方面：
一、聲明：
    (一)臺灣高等法院花蓮分院九十一年度上易字第八號確定判決廢棄。
    (二)再審被告應給付再審原告新臺幣（下同）五十九萬零六百二十六元，及其中二
      十三萬八千五百五十五元自民國七十六年四月七日起，其中三十五萬八千零七
      十一元自七十八年四月四日起，均至清償日止按年息百分之五計算之利息。
    (三)再審及前審訴訟費用均由再審被告負擔。
二、陳述：再審原告主要主張伊對再審被告之買賣價金請求權係約定於七十六年四月
    七日始得請求給付，再審原告於九十一年一月四日對再審被告提起訴訟，尚未逾
    十五年時間，原確定判決對消滅時效有所誤解，爰依民事訴訟法第四百九十六條
    第一項第一款、第十三款提起本件再審之訴。至其他陳述則參見再審原告於九十
    一年八月九日提出之民事再審之訴狀所載（如附件一）。
三、證據：提出支付命令及和解筆錄各二件（均為影本）為證。
乙、再審被告方面：未提出任何聲明及陳述。
丙、本院依職權調閱本院九十一年度上易字第八號、臺灣花蓮地方法院九十一年度訴
    字第四號民事卷宗。
    理      由
一、按所謂適用法規錯誤，必須依確定判決所確定之事實以判斷有無適用法規錯誤情
    形，如當事人就其主張之事實因與判決確定之事實不同，進而主張確定判決適用
    法規錯誤時，即非民事訴訟法第四百九十六條第一項第一款所定之情形（陳計男
    著「民事訴訟法論」，九十年九月修訂二版，第三百八十七頁參照）。本件再審
    原告主張：伊與再審被告約定系爭價金請求權自七十六年四月七日起始得請求給
    付，伊於九十一年一月四日對再審被告提起訴訟，尚未逾十五年時間，原確定判
    決對消滅時效有所誤解云云。惟查原確定判決係認定再審原告得行使價金請求權
    之時點為七十四年三月十八日，則再審原告遲至九十一年一月四日始對再審被告
    起訴，顯逾十五年時間無訛，是再審原告以原確定判決所認定之事實與其認定之
    事實不同，進而主張原確定判決適用民法消滅時效法規錯誤，其主張顯無理由。
二、至再審原告主張發見未經斟酌之證物乙節，雖據其提出支付命令及和解筆錄各二
    件為證，惟上開證物再審原告於前訴訟程序之臺灣花蓮地方法院九十一年度訴字
    第四號民事事件起訴狀中即已提出，顯非屬未經斟酌之證物，而再審原告復未說
    明有何其他未經斟酌之證物，其主張自不足採。
三、綜上所述，再審原告以原確定判決適用民法消滅時效法規錯誤及發見未經斟酌之
    證物為由提起本件再審之訴，顯無理由，爰不經言詞辯論，以判決駁回之。
據上論結，本件再審之訴為無理由，依民事訴訟法第五百零二條第二項、第七十八條
、第八十五條第一項前段，判決如主文。
中　　　華　　　民　　　國　　九十一　　年　　　九　　　月　　二十七　　日
　　　　　　　　　　　　　　　　　審判長法官　　吳　鴻　章
　　　　　　　　　　　　　　　　　　　　法官　　林　慶　煙
                                        法官    張  健  河
右為正本係照原本作成。
本件不得上訴。
                                  法院書記官    鄧  瑞  雲
中　　　華　　　民　　　國　　九十一　　年　　　九　　　月　　二十七　　日
